# 备考财务报表期间的分配股利如何处理

提问人：michaeltan 时间：2012-09-03 23:07:58
请教陈版， 2012 年 6 月 30 日A公司拟向B公司的股东C发行股份收购C持有的100%B公司的股权，交易完成后，C变成A公司股东，而B公司成为A公司的100%子公司。在编制 2011 年和 2012 年1-6月期间备考财务报表时， 2011 年B公司向C分配过股利 100 元，这个股利分配在备考报表中该如何处理？谢谢。

回答人：chenyiwei
回复 michaeltan 的帖子
备考报表的编制基础就是假设重组交易在最早报告期的期初已经完成，本次重组后形成的母子公司关系在最早期间期初已存在并一直延续至今。因此，你说的股利分配事项，在备考合并报表（无论是否采用反向购买基础编制）中，也是作为一项利润分配列报，即假设这部分收益分配给重组后的母公司A，形成母公司A的投资收益，再由母公司A按重组后的股权比例分配给其各股东。

提问人：michaeltan 时间：2012-09-03 23:46:08
谢谢陈版 如果还有原股东的增资 也视同母公司A向C公司增资 对否

回答人：chenyiwei
是。但在合并报表层面，应把该增资款同时增加对该原股东的负债。